【裁判字號】    95,交上易,257
【裁判日期】    951102
【裁判案由】    公共危險等
【裁判全文】
臺灣高等法院刑事判決               95年度交上易字第257號
上  訴  人  臺灣宜蘭地方法院檢察署檢察官
被      告  甲○○
上列上訴人因被告公共危險等案件，不服臺灣宜蘭地方法院95年
度交易字第38號，中華民國95年8月22日第一審判決（起訴案號
：臺灣宜蘭地方法院檢察署95年度調偵字第40號），提起上訴，
本院判決如下：
    主  文
上訴駁回。
    事實及理由
一、本案經本院審理結果，認第一審以被告甲○○犯刑法第185
    條之3之不能安全駕駛動力交通工具罪，及犯刑法第284條第
    1項前段之過失傷害罪，分別判處有期徒刑2月及3月，並均
    諭知易科罰金折算之標準為300元折算1日，再定執行刑為有
    期徒刑4月，並諭知易科罰金折算之標準為300元折算1日，
    認事用法及量刑均無不當，應予維持，並引用第一審判決書
    記載之事實、證據及理由（如附件）。
二、公訴人上訴意旨略以：被告犯後尚未與告訴人乙○○和解，
    原審僅判處有期徒刑4月，量刑過輕云云。
三、經查：本件被告所犯刑法第185條之3不能安全駕駛動力交通
    工具罪及第284條第項前段過失傷害罪之法定刑，分別為「1
    年以下有期徒刑、拘役或3萬元以下罰金」、「6月以下有期
    徒刑、拘役或5百元以下罰金」，且被告犯後自首，依法應
    減輕其刑，又被告犯後坦承犯罪，並已先賠償告訴人新臺幣
    （下同）5萬元，另由汔車責任保險單位給付告訴人5萬元，
    此據被告及告訴人分別供述在卷（見原審卷第62頁），因此
    雖然被告犯後尚未與告訴人和解，但因被告並非完全不賠償
    告訴人，是原審審酌被告之素行、品行、智識程度、被告就
    本件車禍之發生之過失程度、告訴人所生危害、被告犯罪後
    坦承犯行，已賠償10萬元（含強制汽車責任保險給付），但
    尚未與告訴人達成和解等一切情狀，就被告所犯2罪，分別
    量處有期徒刑2月及3月，再定執行刑為有期徒刑4月，並諭
    知易科罰金折算標準，量刑並無不當，檢察官循告訴人之請
    ，上訴主張原審量刑過輕，請求撤銷改判云云，尚不足採，
    為無理由，應予駁回。
據上論結，應依刑事訴訟法第373條、第368條，判決如主文。
本案經檢察官吳國南到庭執行職務。
中    華    民    國    95    年    11    月    2     日
                  臺灣高等法院交通法庭
                      審判長法  官  葉騰瑞
                            法  官  莊明彰
                            法  官  黃俊明
以上正本證明與原本無異。
不得上訴。
                            書記官  廖婷璇
中    華    民    國    95    年    11    月    2     日
附錄：本案論罪科刑法條全文
刑法第185條之3
服用毒品、麻醉藥品、酒類或其他相類之物，不能安全駕駛動力
交通工具而駕駛者，處1年以下有期徒刑、拘役或3萬元以下罰金
。
刑法第284條
因過失傷害人者，處6月以下有期徒刑、拘役或5百元以下罰金，
致重傷者，處1年以下有期徒刑、拘役或5百元以下罰金。
從事業務之人，因業務上之過失傷害人者，處1年以下有期徒刑
、拘役或1千元以下罰金，致重傷者，處3年以下有期徒刑、拘役
或2千元以下罰金。


司法院資訊處製作；財團法人民間司法改革基金會備份。
